【裁判字號】    89,交訴,177
【裁判日期】    900529
【裁判案由】    公共危險等
【裁判全文】
臺灣高雄地方法院刑事判決                        八十九年度交訴字第一七七號
    公  訴  人  臺灣高雄地方法院檢察署檢察官
    被      告  戊○○
    選任辯護人  蔡進清
右列被告因公共危險案件，經檢察官提起公訴（八十九年度偵字第一五六九九號），
本院判決如左：
    主  文
戊○○無罪。
    理  由
一、公訴意旨以：被告戊○○係鴻茂通運股份有限公司（下稱鴻茂公司）僱請之司機
    ，係從事駕駛業務之人，於民國八十九年四月六日下午五時許，駕駛鴻茂公司所
    有車牌號碼ＫＸ─二五二號營業用曳引車，沿高雄市○鎮區○○路由南往北方向
    行駛，疏未注意車前動態及保持安全間距，不慎撞及同向行駛由丙○○騎乘車牌
    號碼ＲＣＤ─八六五號輕型機車後方，致使丙○○人車倒地，因而受有左鎖骨骨
    折、左下肢輾壓傷併脛骨、腓骨粉碎性開放性骨折、左踝關節骨折及左下肢軟組
    織缺損之傷害（被告所犯業務過失傷害犯行，本院另行審結）。詎被告於肇事致
    丙○○受傷後，竟未停車查看，及將丙○○送醫，旋即駕車逃逸離去，適為台灣
    銀行高雄分行駐衛警乙○○當場發覺，而與其同事駕車追趕約五百公尺，始將被
    告攔阻查獲，被告所為係犯刑法第一百八十五條之四肇事逃逸罪嫌云云。
二、訊據被告堅決否認右開肇事致人傷而逃逸之犯行，辯稱：本件車禍發生時正值車
    潮擁擠、車速緩慢之際，我駕駛之曳引車雖行駛在慢車道上，但被告突自我車右
    後方安全島旁對向快車道缺口切入慢車道，自己撞到我車板架後方，且因我車車
    身又長又重，所以碰撞力量輕微，我聽到碰撞聲音，就將車停下，此時乙○○之
    坐車旋即駛至我車旁，並告訴我肇事等語。
三、按犯罪事實應依證據認定之，無證據不得推定其犯罪事實，刑事訴訟法第一百五
    十四條定有明文。次按事實之認定應憑證據，如未能發現相當證據，或證據不足
    以證明，自不能以推測或擬制之方法，為裁判基礎。又認定犯罪事實，所憑之證
    據，雖不以直接證據為限，間接證據亦包括在內，然無論直接或間接證據，其為
    訴訟上之證明，須於通常一般之人均不致於有所懷疑，而得確信其為真實之程度
    者，始得據之為有罪之認定，倘其證明尚未達到此一程度，而有合理性懷疑之存
    在時，即無從為有罪之認定，最高法院四十年臺上字第八六號、七十六年臺上字
    第四九八六號判例可資參照。經查：
（一）被害人因本件交通事故受有左鎖骨骨折、左下肢輾壓傷併脛骨、腓骨粉碎性開
      放性骨折、左踝關節骨折及左下肢軟組織缺損傷害之事實，有驗傷診斷書一紙
      附卷可參。又本件交通事故發生地點在高雄市○鎮區○○路八號地磅前由南往
      北方向慢車道上，該路段分為六車道，以安全島區劃分二側，安全島之一側為
      四車道，北上各有一快、慢各車道，南下亦各有一快、慢車道，安全島另一側
      為二車道，北上及南下各有一車道，北上車道路旁則有地磅等情，此有高雄市
      政府警察局道路交通事故調查報告表一份及照片五幀及被告選任辯護人繪製之
      現場簡圖一份附卷可參，而被害人丙○○於本院審理中到庭陳明：車禍發生前
      我騎乘機車由鎮東橋駛來，先行駛地磅旁之北上車道，但因有很多車輛等候過
      磅，我乃穿越南下車道及安全島缺口而駛入四車道之北上慢車道，我遭被告撞
      到以前，被告駕駛之車子行駛在我左前方快車道上，突然右轉至我車行駛之慢
      車道之前，我見狀煞車不及等語（見本院九十年四月十七日審判筆錄），且經
      證人即當場目擊之警員乙○○到庭證述：當時我執行押鈔勤務，坐在押鈔車前
      右座，我車緊跟在被告車之後方，行駛在慢車道上，突然看到丙○○遭被告車
      子右後輪輾過並且往上彈起來等語（本院九十年三月十五日訊問筆錄）。再參
      以證人即據報到場處理之交通隊警員甲○○及參與採驗血跡警員己○○均於本
      院審理中到庭證述：被告駕駛之曳引車最後一組右後輪有血跡等語（本院八十
      九年十二月五日、九十年二月六日訊問筆錄）。足證被告駕駛曳引車之最後一
      組右後車輪與被告騎乘之機車發生擦撞之情，堪以認定。
（二）本件被告於肇事時係駕駛曳引車，車長為十五．七公尺，車寬為二．四公尺等
      情，此有上開高雄市○○○○○道路交通事故調查報告表一份在卷可證。又據
      被害人於本院審理中亦陳明：肇事當時車流量很大等語（本院九十年四月十七
      日訊問筆錄），又證人乙○○證稱：被告於肇事後繼續往前行駛約三百公尺，
      我車跟在他車之後，被告車與我車因遇紅燈停下，我就下車過去告訴被告剛才
      有肇事，被告答稱他不知情等語（本院九十年三月十五日訊問筆錄），而證人
      即據報到場處理之前鎮街派出所警員丁○○、張正邦則結證：我們到現場時，
      依據台灣銀行駐衛警乙○○之指證，知悉是被告駕車肇事，我詢問被告，但被
      告回答他不清楚有無撞到人等語（本院九十年四月十七日訊問筆錄），另證人
      即交通隊警員甲○○亦證稱：我詢問被告，被告說他不知道肇事等語（本院九
      十年二月六日訊問筆錄）。本院參酌被害人係遭被告駕駛車長為十五．七公尺
      之曳引車最後一組右後車輪輾壓，致被告未查悉肇事，仍依正常行駛速度往前
      行駛約三百公尺，且因肇事時因車流量甚大，該路段車行速度緩慢，衡情殊不
      可能於肇事後有逃逸之機會，故而被告於最初攔阻之警員乙○○告以肇事時，
      乃依其直覺反應答稱不知有肇事之情，應可認定。此外，復查並無其他積極證
      據足資證明被告明知肇事致人傷仍故意逃逸之犯行，不能證明其犯罪，自應依
      法為無罪之諭知。
四、據上論斷，應依刑事訴訟法第三百零一條第一項前段，判決如主文。
本案經檢察官周天畏到庭執行職務。
中      華      民      國      九十      年      五    月    二十九    日
                                  臺灣高雄地方法院交通法庭
                                      法  官  張  桂  美
右正本證明與原本無異。
如不服本判決，應於判決送達後十日內，向本院提出上訴狀。
                                      書記官  吳  金  霞
中      華      民      國      九十      年      五    月    二十九    日


司法院資訊處製作；財團法人民間司法改革基金會備份。
